【裁判字號】    92,交上易,31
【裁判日期】    920408
【裁判案由】    公共危險
【裁判全文】
臺灣高等法院高雄分院刑事判決                    九十二年度交上易字第三一號
    上  訴  人  台灣高雄地方法院檢察署檢察官
    被      告  甲○○
右上訴人因被告公共危險案件，不服臺灣高雄地方法院九十一年度交易字第七二四號
中華民國九十一年十二月三十一日第一審判決（起訴案號：臺灣高雄地方法院檢察署
九十一年度偵字第二四０八八號），提起上訴，本院判決如左：
      主  文
原判決撤銷。
甲○○服用酒類，不能安全駕駛動力交通工具而駕駛，處拘役伍拾日，如易科罰金，
以參佰元折算壹日。
      事  實
一、甲○○於民國九十一年十月二十九日下午四時許，在高雄縣鳥松鄉○○路某攤位
    食用添加米酒之豬血湯後，吐氣所含酒精濃度達每公升○‧五五毫克，已不能安
    全駕駛動力交通工具。詎甲○○仍酒後駕駛車號九Ｍ─八三八五號自用小客車，
    於同日下午四時三十分許，途經高雄縣鳥松鄉○○路得月樓前，因前方車驟然左
    轉，甲○○見狀煞車不及，乃急向右偏轉，致撞及停放路旁之ＶＬ─三五六三號
    小貨車，使該小貨車再追撞停放人行道上之機車四部。嗣於同日下午五時三十二
    分許，經警測得甲○○吐氣所含酒精濃度達每公升○‧四五毫克，而查知上情。
二、案經高雄縣警察局仁武分局移送台灣高雄地方法院檢察署檢察官偵查起訴。
      理  由
一、訊據被告甲○○矢口否認有右揭犯行，辯稱其僅食用添加米酒之豬血湯，但並未
    達不能安全駕駛動力交通工具之程度，而係駕車不慎而肇事等語。經查，被告於
    九十一年十月二十九日下午四時許食用酒類後，於同日下午四時三十分許，在高
    雄縣鳥松鄉○○路得月樓前，駕車撞及停放路旁之ＶＬ─三五六三號小貨車，嗣
    於同日下午五時三十二分許，經警測得甲○○吐氣所含酒精濃度達每公升○‧四
    五毫克等事實，迭據被告供述在卷，核與證人溫仁德、林俊男、李麗敏、胡永祥
    、詹松林於警訊指訴被告駕車撞及溫仁德所有小貨車後，小貨車再追撞林俊男、
    李麗敏、胡永祥、詹松林所有機車等語相符，並有道路交通事故調查報告表、酒
    測紀錄及現場照片附卷可稽，自堪以認定。被告固辯稱其食用酒類後並未達不能
    安全駕駛動力交通工具之程度，而係駕車不慎而肇事等語。然人體血液酒精代謝
    率約為每小時十毫克／ＤＬ至四十毫克／ＤＬ間，分佈平均值約為二十毫克／Ｄ
    Ｌ，復依血液酒精濃度與呼氣酒精濃度之比值為二千換算之呼氣酒精代謝率約為
    每小時０．０五毫克／公升至０．二毫克／公升間，分佈平均值約為０．一毫克
    ／公升，有內政部警政刑事警察局九十二年三月三日（九二）刑鑑字第０九二０
    ０三０二八四號函附參考文獻足佐，據此推算，被告於當日下午五時三十二分許
    ，經警測得其吐氣所含酒精濃度達每公升○‧四五毫克，則被告於當日下午四時
    許食用酒類後之吐氣所含酒精濃度至少達每公升○‧五五毫克（０．四五＋０．
    一＝０．五五）。又參考德國、美國認定標準，其對於酒精濃度呼氣達每公升零
    點五五毫克或血液濃度達千分之一點一以上者，因依醫學實驗證明所得經驗法則
    ，肇事率為一般正常人之十倍以上，而認為已達不能安全駕駛之標準。再當人飲
    酒後，若以呼氣酒精濃度測試器測得之呼氣濃度達到每公升零點五五毫克時，反
    應較慢，感覺減低，將影響駕駛，亦據行政院國軍退除役官兵輔導委員會臺北榮
    民總醫院以八十八年八月五日（八八）北總內字第二六八六八號函示已明。從而
    ，飲酒後酒精濃度呼氣達每公升零點五五毫克以上者，應已達不能安全駕駛之抽
    象危險程度，甚為明確。綜上所述，被告當日食用酒類後之吐氣所含酒精濃度已
    達每公升○‧五五毫克，而達不能安全駕駛之抽象危險程度，另參以被告駕車撞
    及路旁停車之情，被告酒後不能安全駕駛動力交通工具甚明，被告所辯，無非卸
    責之詞，不足採信。被告公共危險犯行，堪以認定。
二、核被告所為，係犯刑法第一百八十五條之三之服用酒類不能安全駕駛動力交通工
    具而駕駛罪。原審不察，遽予無罪之諭知，自有未洽，檢察官上訴意旨，指摘原
    判決不當，非無理由，自應予撤銷改判。爰審酌被告前未曾犯罪，有台灣高等法
    院被告全國前案紀錄表在卷足憑，但酒後駕車，危及公眾之生命、財產，被告未
    思及此，仍於酒後駕車致撞擊他人車輛損害，實屬不當等一切情狀，量處如主文
    所示之刑，並諭知易科罰金之折算標準。
據上論結，應依刑事訴訟法第三百六十九條第一項前段、第三百六十四條、第二百九
十九條第一項前段、刑法第一百八十五條之三、第四十一條第一項、罰金罰鍰提高標
準條例第二條，判決如主文。
本案經檢察官沈紹嘉到庭執行職務。
中      華      民      國    九十二    年      四      月      八      日
                              臺灣高等法院高雄分院刑事第一庭
                                  審判長法官  曾永宗
                                        法官  邱永貴
                                        法官  郭玫利
右正本證明與原本無異。
不得上訴。
      法院書記官  鄭靜芳
中    華    民    國      九十二      年      四      月    九    日
附錄本判決論罪科刑法條
刑法第一百八十五條之三：
服用毒品、麻醉藥品、酒類或其他相類之物，不能安全駕駛動力交通工具而駕駛者，
處一年以下有期徒刑、拘役或三萬元以下罰金。


司法院資訊處製作；財團法人民間司法改革基金會備份。
